---
title: "Untitled"
output: html_document
date: "2023-11-22"
---

```{r}
library(dplyr) 
library(haven)
library(readxl)
library(ggplot2)
library(tidyr)
```

```{r}
seven_wave_data <- read_excel("/Users/dmitry/Downloads/F00013215-WVS_Wave_7_Russian_Federation_Excel_v5.0.xlsx")

seven_wave_data
```
```{r}

seven_wave_data_cleaned <- seven_wave_data %>%
  select("Q275A: Highest educational level: Respondent (country specific)", "Q288R: Income level (Recoded)", "Q260: Sex", "Q262: Age", "N_REGION_WVS: Region country specific", "Q49: Satisfaction with your life", 
         "Q56: Standard of living comparing with your parents", "Q48: How much freedom of choice and control", "Q47: State of health (subjective)") 

colnames(seven_wave_data_cleaned) <- c("education", "income", "sex", "age", "region", "sat", "parents_level", "freedom", "health")

seven_wave_data_cleaned <- seven_wave_data_cleaned %>%
  mutate(education = case_when(education == 643001 ~ 0,
                               education == 643002 ~ 1,
                               education == 643003 ~ 2,
                               education == 643004 ~ 3,
                               education == 643005 ~ 4,
                               education == 643006 ~ 5,
                               education == 643007 ~ 6,
                               education == 643008 ~ 7,
                               education == 643009 ~ 8,
                               education == 643010 ~ 9,
                               education == 643011 ~ 10)) %>%
  mutate(income = case_when(   income == 1 ~ 1,
                               income == 2 ~ 2,
                               income == 3 ~ 3,
                               income == -1 ~ NA,
                               income == -2 ~ NA,
                               income == -4 ~ NA,
                               income == -5 ~ NA,)) %>%
  mutate(sex = case_when(      sex == 1 ~ 1,
                               sex == 2 ~ 2,
                               sex == -2 ~ NA,
                               sex == -4 ~ NA,
                               sex == -5 ~ NA),) %>%
  mutate(region = case_when(   region == 643002 ~ 1,
                               region == 643003 ~ 2,
                               region == 643006 ~ 3,
                               region == 643007 ~ 4,
                               region == 643008 ~ 5,
                               region == 643011 ~ 6,
                               region == 643012 ~ 7,
                               region == 643013 ~ 8,)) %>%
mutate(sat = case_when(        sat == 88 ~ NA,
                               sat == 99 ~ NA,
                               sat == -1 ~ NA,
                               sat == 1 ~ 1,
                               sat == 2 ~ 2,
                               sat == 3 ~ 3,
                               sat == 4 ~ 4,
                               sat == 5 ~ 5,
                               sat == 6 ~ 6,
                               sat == 7 ~ 7,
                               sat == 8 ~ 8,
                               sat == 9 ~ 9,
                               sat == 10 ~ 10,)) %>%
  mutate(parents_level = case_when(    parents_level == 88 ~ NA,
                               parents_level == 99 ~ NA,
                               parents_level == -1 ~ NA,
                               parents_level == 1 ~ 3,
                               parents_level == 2 ~ 2,
                               parents_level == 3 ~ 1,)) %>%
  mutate(freedom = case_when(  freedom == 88 ~ NA,
                               freedom == 99 ~ NA,
                               freedom == -1 ~ NA,
                               freedom == 1 ~ 1,
                               freedom == 2 ~ 2,
                               freedom == 3 ~ 3,
                               freedom == 4 ~ 4,
                               freedom == 5 ~ 5,
                               freedom == 6 ~ 6,
                               freedom == 7 ~ 7,
                               freedom == 8 ~ 8,
                               freedom == 9 ~ 9,
                               freedom == 10 ~ 10,)) %>%
  mutate(health = case_when(   health == 1 ~ 5,
                               health == 2 ~ 4,
                               health == 3 ~ 3,
                               health == 4 ~ 2,
                               health == 5 ~ 1,))

seven_wave_data_cleaned <- seven_wave_data_cleaned %>%
  filter(!is.na(education), !is.na(income), !is.na(sex), !is.na(age), !is.na(region), !is.na(sat), !is.na(parents_level), !is.na(freedom), !is.na(health))

seven_wave_data_cleaned

```


```{r}

ggplot(seven_wave_data_cleaned, aes(sat)) +    
  geom_histogram(bins = 10, color="#0C4A6E", alpha=0.7)
```
по гистограмме можно сказать о том, что у большинства россиян наблюдается средний уровень удволетворенности жизни

```{r}
cor(as.numeric(seven_wave_data_cleaned$sat), as.numeric(seven_wave_data_cleaned$freedom), use = "complete.obs") 
cor(as.numeric(seven_wave_data_cleaned$sat), as.numeric(seven_wave_data_cleaned$health), use = "complete.obs") 
cor(as.numeric(seven_wave_data_cleaned$sat), as.numeric(seven_wave_data_cleaned$parents_level), use = "complete.obs") 
cor(as.numeric(seven_wave_data_cleaned$sat), as.numeric(seven_wave_data_cleaned$education), use = "complete.obs") 
cor(as.numeric(seven_wave_data_cleaned$sat), as.numeric(seven_wave_data_cleaned$income), use = "complete.obs") 
cor(as.numeric(seven_wave_data_cleaned$sat), as.numeric(seven_wave_data_cleaned$sex), use = "complete.obs") 
cor(as.numeric(seven_wave_data_cleaned$sat), as.numeric(seven_wave_data_cleaned$age), use = "complete.obs") 
cor(as.numeric(seven_wave_data_cleaned$sat), as.numeric(seven_wave_data_cleaned$region), use = "complete.obs") 
```
1) 0.4263261 средняя положительная корреляция между 0.3126079 удовлетворенностью и свободой выбора 
2) 0.3126079 умеренная положительная между удовлетворенностью и состоянием здоровья 
3) 0.1340952 слабая положительная между удовлетворенностью и уровнем жизни по сравнению с родителями
4) 0.08279177 очень слабая положительная между удовлетворенностью и образованием
5) 0.296569 умеренная положительная между удовлетворенностью и доходом
6) -0.06707597 очень слабая отрицательная между удовлетворенностью и полом
7) -0.1540167 слабая отрицательная между удовлетворенностью и возрастом
8) -0.005227476 очень слабая отрицательная между удовлетворенностью регионом

```{r}

ggplot(seven_wave_data_cleaned, aes(freedom)) +
  geom_histogram(bins = 10, color="#0C4A6E", alpha=0.7)
``` 
по гистограмме можно сказать о том, что у большинства россиян наблюдается средний показатель свободы выбора и контроля, однако выделяется значение "10" эту оценку дали примерно 220 респондентов 

```{r}
cor(as.numeric(seven_wave_data_cleaned$freedom), as.numeric(seven_wave_data_cleaned$sat), use = "complete.obs") 
cor(as.numeric(seven_wave_data_cleaned$freedom), as.numeric(seven_wave_data_cleaned$health), use = "complete.obs") 
cor(as.numeric(seven_wave_data_cleaned$freedom), as.numeric(seven_wave_data_cleaned$parents_level), use = "complete.obs") 
cor(as.numeric(seven_wave_data_cleaned$freedom), as.numeric(seven_wave_data_cleaned$education), use = "complete.obs") 
cor(as.numeric(seven_wave_data_cleaned$freedom), as.numeric(seven_wave_data_cleaned$income), use = "complete.obs") 
cor(as.numeric(seven_wave_data_cleaned$freedom), as.numeric(seven_wave_data_cleaned$sex), use = "complete.obs") 
cor(as.numeric(seven_wave_data_cleaned$freedom), as.numeric(seven_wave_data_cleaned$age), use = "complete.obs") 
cor(as.numeric(seven_wave_data_cleaned$freedom), as.numeric(seven_wave_data_cleaned$region), use = "complete.obs")

построение моделей 

```{r} 
#Парная регрессия между зависимой переменной и независимой переменной.
model_1 <- lm(sat ~ freedom,data = seven_wave_data_cleaned)
summary(model_1)  
```

```{r}
#Множественная регрессия между зависимой переменной и независимой переменной + сэс + демографические характеристики
model_2 <- lm(sat ~ freedom + education + income + sex + age + region, seven_wave_data_cleaned)
summary(model_2) 
```

```{r}
#Множественная регрессия между зависимой переменной и независимой переменной + одна контрольная переменная + сэс + демографические характеристики
model_3 <- lm(sat ~ freedom + education + income + sex + age + region + health, data = seven_wave_data_cleaned)
summary(model_3) 
```

```{r}
#Множественная регрессия между зависимой переменной и независимой переменной + две контрольная переменная + сэс + демографические характеристики
model_4 <- lm(sat ~ freedom + education + income + sex + age + region + health + parents_level, data = seven_wave_data_cleaned)
summary(model_4) 
```


```{r}
sint_full_titanic <- expand_grid(sat = mean(seven_wave_data_cleaned$sat),
                                 freedom = unique(seven_wave_data_cleaned$freedom))

sint_full_titanic <- sint_full_titanic %>% 
  mutate(pred_log_odds = predict(model_1, .),
         pred_probability = predict(model_1, ., type = "response"))

sint_full_titanic %>% 
  ggplot(., aes(sat, pred_probability, colour = sat)) +
  geom_point()
```

